# 固定资产残值问题

提问人：jackiechen8623 时间：2014-11-17 17:31:57
被审计单位去年收购一企业，固定资产以净值入账，按照剩余年限进行摊销。 但在计算残值时是按照收购前原值 5% ，还是按照现在账面的残值5%？

回答人：chenyiwei
固定资产残值属于会计估计，应根据实际情况预计。你说的两种情况均有可能，实际操作中可能按照收购前原值计算较多见，尤其在同一控制下合并中。但是，后续年度均应根据准则规定对残值进行定期复核，必要时进行调整。